【裁判字號】    98,訴,536
【裁判日期】    980527
【裁判案由】    毒品危害防制條例
【裁判全文】
臺灣基隆地方法院刑事判決               98年度訴字第536號
公  訴  人  臺灣基隆地方法院檢察署檢察官
被      告  甲○○
上列被告因毒品危害防制條例案件，經檢察官提起公訴（98年度
毒偵字第703 號），被告就被訴事實為有罪之陳述，本院合議庭
裁定由受命法官獨任依簡式審判程序進行審理，並判決如下：
    主  文
甲○○施用第一級毒品，累犯，處有期徒刑柒月。
    犯罪事實
一、(一)甲○○前因初犯施用毒品案件，經觀察、勒戒後，認無繼
      續施用毒品之傾向，於民國92年11月7 日經釋放出所，並
      由臺灣基隆地方法院檢察署檢察官以92年度毒偵字第1004
      號為不起訴處分確定。
    (二)又分別因(甲)犯過失致死等案件，經本院以89年度交訴字第
      61 號判決分別判處有期徒刑1年、8月，應執行有期徒刑1
      年6 月確定；(乙)二犯施用毒品案件，經本院以93年度訴字
      第721號判決判處有期徒刑6月確定；(丙)三犯施用毒品案件
      ，經臺灣臺南地方法院以94年度訴字第688 號判決判處有
      期徒刑8 月確定；(丁)犯搶奪案件，經臺灣臺南地方法院以
      94年度訴字第688號判決判處有期徒刑8月確定。所犯(甲)(乙)
      (丙)(丁)四案，則或經合併定其應執行之刑，或經合併計算執
      行期間，於96年2月6日假釋出監並付保護管束，嗣經撤銷
      假釋釋在案，並經臺灣臺南地方法院以96年度聲減字第24
      21號裁定，就首開(甲)(丙)(丁)三案各減其刑期1/2，暨就所犯
      (甲)案及(丙)(丁)二案，分別定其應執行之刑。經重予計算執行
      期間結果，因已無殘餘刑期亟待執行，致所犯(甲)(乙)(丙)(丁)四
      案，於96年2月6日釋放出監以前，即已執行完畢（構成累
      犯）。
    (三)其後，甲○○又犯施用毒品案件，經本院以96年度訴字第
      426號、96年度訴字第1219號判決分別判處有期徒刑6月、
      7 月確定，並接續執行，於97年10月31日縮期滿執行完畢
     （構成累犯）。
    (四)再因施用毒品案件，經本院以98年度訴字第420號、98 年
      度訴字第382號判決分別判處7月、1年（尚未確定）。
二、詎甲○○仍未戒除毒癮，復基於施用第一級毒品海洛因之犯
    意，於98年3月3日下午2 時許，在其位於基隆市○○區○○
    路396巷15之6號住處，以注射針筒注射左手臂血管方式，非
    法施用第一級毒品海洛因1次，嗣於同年月4日中午12時40分
    許，在基隆市○○路麥當勞前為警盤檢查獲，經灝翰同意採
    驗其尿液結果，呈嗎啡陽性反應，而悉上情。
三、案經基隆市警察局第二分局移送臺灣基隆地方法院檢察署檢
    察官偵查起訴。
    理   由
一、程序事項：
    本件被告甲○○所犯者非為死刑、無期徒刑、最輕本刑為3
    年以上有期徒刑之罪或高等法院管轄第一審案件，其於準備
    程序進行中，先就被訴事實為有罪之陳述，經告知其簡式審
    判程序之旨，並聽取公訴人、被告之意見後，本院依刑事訴
    訟法第273條之1第1 項之規定，裁定由受命法官獨任進行簡
    式審判程序，合先敘明。
二、認定事實所依據之證據及理由：
    (一)被告自白：
      被告於本院審理中自白其於上開時、地，非法施用第一級
      毒品海洛因1次之犯行事實，其任意自白核與下列事證相
      符，應堪採為證據。
    (二)尿液檢驗結果：
      臺灣尖端先進生技醫藥股份有限公司濫用藥物檢驗報告乙
      紙（附於偵查卷第8頁），可證經被告同意所採集之被告
      尿液檢體送驗結果呈嗎啡（1119ng/ml）陽性反應。
    (三)臺灣高等法院被告前案紀錄表附卷可參，足認被告確有如
      事實欄所載之觀察勒戒及判決執行之事實。
    (四)上開補強證據已足資擔保被告於本院審理時所為之上開任
      意性自白具有相當程度之真實性，而得使本院確信被告前
      述自白之犯罪事實確屬真實，從而依刑事訴訟法第156 條
      第1 項「被告之自白，非出於強暴、脅迫、利誘、詐欺、
      疲勞訊問、違法羈押或其他不正之方法，且與事實相符者
      ，得為證據。」及第2 項「被告或共犯之自白，不得作為
      有罪判決之唯一證據，仍應調查其他必要之證據，以察其
      是否與事實相符。」規定，本院自得依被告前述自白及各
      該補強證據認定被告確有非法施用第一級毒品海洛因1 次
      之犯行。本件事證明確，被告之犯行堪以認定。
三、論罪及科刑之理由：
  (一)查海洛因係毒品危害防制條例所列管之第一級毒品，此為該
    條例第2條第2項第1 款所明定。核被告所為，係犯毒品危害
    防制條例第10條第1 項之施用第一級毒品罪。被告持有第一
    級毒品之低度行為，應為施用第一級毒品之高度行為所吸收
    ，不另論罪。又被告曾有如前所述之犯罪科刑及刑之執行情
    形，此有臺灣高等法院被告前案紀錄表可稽，其於有期徒刑
    執行完畢後，5 年內故意再犯本件最重本刑有期徒刑之罪，
    構成累犯，應依刑法第47 條第1項規定加重其刑。
  (二)爰審酌立法院於86年10月30日三讀通過於87年5月20 日公布
    ，同年月22日生效之毒品危害防制條例，該條例對於施用毒
    品之被告改以治療、矯治為目的，非重在處罰，是被告違反
    本罪實係基於「病患性」行為，而對他人甚少損害，然被告
    前曾因施用毒品，經送觀察勒戒及判決，有上開前案紀錄表
    為憑，素行非佳，經警查獲後仍未戒絕，如前次輕度量刑就
    被告言已無法收矯治之效在衡量被告其餘犯罪之動機、目的
    、犯罪時所受之刺激、犯罪之手段、犯人之生活狀況、品行
    、智識程度、犯罪所生之危險或損害等一切情狀，判處如主
    文所示之刑。
據上論斷，應依刑事訴訟法第273條之1第1項、第299條第1 項前
段，毒品危害防制條例第23條第2項、第10條第1項，刑法第11條
、第47條第1項，判決如主文。
本案經檢察官乙○○到庭執行職務。
中    華    民    國    98    年    5     月    27    日
                  刑事第三庭法    官  林淑鳳
以上正本證明與原本無異。
如不服本判決應於收受送達後10日內向本院提出上訴書狀，並應
敘述具體理由；其未敘述上訴理由者，應於上訴期間屆滿後20日
內向本院補提理由書（均須按他造當事人之人數附繕本）「切勿
逕送上級法院」。
中    華    民    國    98    年    6     月    1     日
                            書 記 官  王靜敏
附錄論罪法條：
毒品危害防制條例第10條第1項
施用第一級毒品者，處 6 月以上 5 年以下有期徒刑。
施用第二級毒品者，處 3 年以下有期徒刑。


司法院資訊處製作；財團法人民間司法改革基金會備份。
